臺灣臺東地方法院刑事判決　　　　　　　100年度易字第287號
公　訴　人　臺灣臺東地方法院檢察署檢察官
被　　　告　林汶賢
　　　　　　陳嘉玲
上列被告因竊盜等案件，經檢察官提起公訴（100年度偵字第888
號、第960號），於準備程序中就被訴犯罪事實均為有罪陳述，
經本院合議庭裁定由受命法官獨任進行簡式審判程序，判決如下
：
    主  文
林汶賢犯竊盜罪，累犯，處有期徒刑貳月；又犯車站竊盜罪，累
犯，處有期徒刑柒月；又犯竊盜罪，累犯，處有期徒刑月。應
執行有期徒刑拾月。
陳嘉玲犯收受贓物罪，累犯，處拘役拾日，如易科罰金，以新
臺幣壹仟元折算壹日。
    事  實
一、林汶賢前於民國93年間因違反毒品危害防制條例等案件，經
    臺灣高雄地方法院以93年度訴字第3357號判決分別判處有期
    徒刑9月、4月確定；復於94年間因搶奪案件，經本院以94年
    度訴字第120號等判決判處有期徒刑1年2月確定；又於94年
    間因違反毒品危害防制條例案件，經本院以94年度訴字第15
    2號判決判處有期徒刑9月確定。嗣前揭4案件經本院以94年
    度聲字第514號裁定應執行有期徒刑2年9月，再經本院以96
    年度聲減字第72號裁定減刑並定應執行有期徒刑1年4月15日
    確定，於96年7月8日執行完畢。陳嘉玲前於93年間因竊盜案
    件，經本院以93年度易字第271號判決判處有期徒刑7月確定
    ；復於94年間因竊盜案件，經本院以94年度訴字第250號判
    決判處有期徒刑11月確定。嗣經本院以96年度聲減字第172
    號裁定分別減刑為有期徒刑3月15日、5月15日，接續執行後
    於96年12月22日執行完畢。詎其等猶不知悔改，復為下列之
    行為：
(一)林汶賢意圖為自己不法之所有，基於竊盜之犯意，於100年4
    月5日上午11時30分許，在臺東縣臺東市○○街301號馬偕紀
    念醫院臺東分院5樓第545號病房內，趁無人之際，徒手竊取
    高梅珍所有之皮包1只（內含新臺幣〈下同〉500元、高梅珍
    個人之銀行信用卡、國民身分證、國民健康保險卡、郵局提
    款卡各1張、銀行提款卡2張），並於得手後旋即離去現場。
    嗣因高梅珍發覺其財物遭竊並報警處理暨林汶賢於警詢時自
    首，始查悉上情。
(二)林汶賢復意圖為自己不法之所有，基於竊盜之犯意，於100
    年4月16日下午3時16分許，在臺東縣臺東市○○路184號「
    鼎東汽車客運股份有限公司」之公車站內，因見該公司所有
    車牌號碼713-XH號營業用大客車停放於該處無人看管，認有
    機可趁，逕徒手開啟該大客車駕駛座旁未上鎖之車門後，隨
    即伸手竊取放置駕駛座旁合計約1,100元之硬幣，並於得手
    後旋即離去現場。嗣因前揭大客車之司機劉秀瀾發覺上情，
    乃自行調閱裝設於該車上之監視錄影畫面後，報警處理，始
    查悉上情。
(三)林汶賢另意圖為自己不法之所有，基於竊盜之犯意，於100
    年4月25日晚上9時許，在臺東縣臺東市○○路455號「東貫
    車業有限公司」（下稱東貫公司）前，因見停於該處為王麗
    姿所持有使用（為東貫公司所有）車牌號碼WXA-881號輕型
    機車之機車鑰匙未拔下，竟徒手啟動該機車而竊取之。嗣於
    同日晚上11時許，在臺東體育大學前，向陳嘉玲表示該機車
    為其所竊取後，隨即將該機車及鑰匙均交予陳嘉玲，而陳嘉
    玲明知該機車為林汶賢甫竊取得來之贓物，卻仍收受之，並
    於同年月27日下午5時30分許，在臺東縣臺東市○○○街之
    行政院衛生署臺東醫院前為警查獲，始循線查悉上情。
二、案經高梅珍訴由臺東縣警察局臺東分局報告臺灣臺東地方法
    院檢察署檢察官偵查起訴，並經本院改依簡式審判程序審理
    。
    理  由
一、本件被告2人所犯均係死刑、無期徒刑或最輕本刑為3年以上
    有期徒刑或高等法院管轄第一審案件以外之罪，其於準備程
    序進行中，先就被訴事實為有罪之陳述，經本院告知簡式審
    判程序之旨，並聽取檢察官及被告之意見後，經合議庭裁定
    由受命法官獨任進行簡式審判程序，是依刑事訴訟法第273
    條之2規定，本件之證據調查，不受同法第159條第1項、第
    161條之2、第161條之3、第163條之1及第164條至第170條規
    定之限制，合先敘明。
二、上揭犯罪事實一、(一)，業據被告林汶賢於警詢、偵查中、
    本院行準備程序、審理時坦承不諱，核與告訴代理人林燕梅
    於警詢時所為之指述相符，復有信警偵字第100002713號警
    卷所附刑案現場測繪圖、現場照片在卷可佐；上揭犯罪事實
    一、(二)，業據被告林汶賢於警詢、偵查中、本院行準備程
    序、審理時坦承不諱，核與證人劉秀瀾於警詢時所為之陳述
    相符，復有信警偵字第100002713號警卷所附贓物認領保管
    單、臺東縣警察局臺東分局搜索扣押筆錄、扣押物品目錄表
    、刑案現場測繪圖、監視錄影畫面翻拍照片、現場照片、10
    0年度偵字第888號偵卷所附713-XH號車號查詢汽車車籍資料
    、本院卷附之電話紀錄在卷可憑；上揭犯罪事實一、(三)，
    業據被告林汶賢於警詢時、偵查中、本院行準備程序及審理
    時暨被告陳嘉玲於本院行準備程序及審理時坦承不諱，核與
    證人王麗姿、蔡侖澔於警詢時及共同被告林汶賢於偵查中所
    為之證述相符，復有信警刑字第1000038222號警卷所附刑案
    現場測繪圖、現場照片、信警偵字第1000002968號警卷所附
    臺東縣警察局臺東分局扣押筆錄、扣押物品目錄表、贓物認
    領保管單、刑案現場測繪圖、刑案現場照片、100年度偵字
    第960號偵卷所附WXA-881車號查詢輕型機車車籍資料在卷可
    查。綜上，足認被告2人自白均與事實相符，可以採信。本
    案事證明確，被告2人前揭犯行均堪予認定，應依法論科。
三、核被告林汶賢於犯罪事實一、(一)所為，係犯刑法第320條
    第1項之竊盜罪；於犯罪事實一、(二)所為，係犯刑法第321
    條第1項第6款之加重竊盜罪；犯罪事實一、(三)所為，係犯
    刑法第320條第1項之竊盜罪；被告陳嘉玲於犯罪事實一、(
    三)所為，係犯刑法第349條第1項之收受贓物罪。被告林汶
    賢所犯前開三罪，犯意各別，行為互殊，應予分論併罰。又
    被告2人分別有如犯罪事實欄所載前案科刑及執行之情形，
    有臺灣高等法院被告前案紀錄表2份在卷可考，其等於有期
    徒刑執行完畢後，5年以內故意再犯本案有期徒刑以上之各
    罪，均為累犯，應依刑法第47條第1項之規定加重其刑。被
    告林汶賢於為犯罪事實一、(一)所載之犯行後，在未為任何
    有偵查犯罪職權之公務員發覺前，主動於警詢時陳明，而接
    受裁判等情，有警詢筆錄及員警職務報告在卷可考，合於自
    首之要件，爰依刑法第62條前段規定，就被告林汶賢於犯罪
    事實一、(一)所犯之竊盜罪，減輕其刑，且依刑法第71條第
    1 項規定，先加後減之。爰審酌被告林汶賢多次為竊盜犯行
    ，缺乏尊重他人財產權之意識；被告陳嘉玲本件所為收取贓
    物之犯行，增加被害人及偵查犯罪機關追查失竊財物之困難
    ，原均不宜輕縱，惟念其等犯後均坦承犯行，態度尚可，並
    衡量失竊物品之價值、其等之智識程度及生活狀況等一切情
    狀，分別量處如主文所示之刑，被告陳嘉玲部分諭知易科罰
    金之折算標準，被告林汶賢部分並定應執行刑，以資懲儆。
    至扣案之鑰匙2支，與本案並無關聯，爰不予宣告沒收。
據上論斷，應依刑事訴訟法第273條之1第1項、第299條第1項前
段，刑法第320條第1項、第321條第1項第6款、第349條第1項、
第47條第1項、第62條前段、第71條第1項、第41條第1項前段、
第51條第5款，刑法施行法第1條之1第1項、第2項前段，判決如
主文。
本案經檢察官胡晟榮到庭執行職務
中    華    民    國   100    年    9     月    22    日
                  刑事第一庭  法  官  楊峻宇
以上正本證明與原本無異。
如不服本判決應於收受送達後10日內向本院提出上訴書狀，並應
敘述具體理由；其未敘述上訴理由者，應於上訴期間屆滿後20日
內向本院補提理由書（均須按他造當事人之人數附繕本）。「切
勿逕送上級法院」。告訴人或被害人對於本判決如有不服，請書
具不服之理由狀，請求檢察官上訴者，其上訴期間之計算係以檢
察官收受判決正本之日期為準。
                              書記官  黃健豪
中    華    民    國   100    年    9     月    22    日
附錄論罪科刑法條：
中華民國刑法第320條
（普通竊盜罪、竊佔罪）
意圖為自己或第三人不法之所有，而竊取他人之動產者，為竊盜
罪，處5  年以下有期徒刑、拘役或 5 百元以下罰金。
意圖為自己或第三人不法之利益，而竊佔他人之不動產者，依前
項之規定處斷。
前二項之未遂犯罰之。
中華民國刑法第321條
（加重竊盜罪）
犯竊盜罪而有下列情形之一者，處 6 月以上、5 年以下有期徒
刑，得併科新臺幣 10 萬元以下罰金：
一、侵入住宅或有人居住之建築物、船艦或隱匿其內而犯之者。
二、毀越門扇、牆垣或其他安全設備而犯之者。
三、攜帶兇器而犯之者。
四、結夥三人以上而犯之者。
五、乘火災、水災或其他災害之際而犯之者。
六、在車站、埠頭、航空站或其他供水、陸、空公眾運輸之舟、
    車、航空機內而犯之者。
前項之未遂犯罰之。
中華民國刑法第349條
（普通贓物罪）
收受贓物者，處 3 年以下有期徒刑、拘役或 5 百元以下罰金。
搬運、寄藏、故買贓物或為牙保者，處 5 年以下有期徒刑、拘
役或科或併科 1 千元以下罰金。
因贓物變得之財物，以贓物論。